【裁判字號】    97,小上,33
【裁判日期】    970731
【裁判案由】    給付租金
【裁判全文】
臺灣桃園地方法院民事裁定              97年度小上字第33號
上  訴  人  乙○○
被上訴人    財政部國有財產局台灣北區辦事處桃園分處
法定代理人  甲○○
上列當事人間請求給付租金事件，上訴人對於民國97年5 月13日
本院中壢簡易庭97年度壢小字第674 號第一審判決提起上訴，本
院合議庭裁定如下：
    主      文
上訴駁回。
第二審訴訟費用新臺幣壹仟伍佰元由上訴人負擔。
    理      由
一、按對於小額程序之第一審裁判之上訴或抗告，非以其違背法
    令為理由，不得為之，民事訴訟法第436 條之24第2 項定有
    明文。次按小額程序之第二審判決，有下列情形之一者，得
    不經言詞辯論為之：…依上訴意旨足認上訴為無理由者，民
    事訴訟法第436 條之29第2 款亦有明文。而所謂違背法令，
    依同法第436 條之32第2 項準用同法第468 條、第469 條第
    1 款至第5 款，係指判決不適用法規或適用不當者，以及(一)
    判決法院之組織不合法，(二)依法律或裁判應迴避之法官參與
    裁判者，(三)法院於權限之有無辨別不當或違背專屬管轄之規
    定者，(四)當事人於訴訟未經合法代理者，(五)違背言詞辯論公
    開之規定者而言。而小額程序之上訴狀內應記載上訴理由，
    表明下列二款事項：即(一)原判決所違背之法令及其具體內容
    。(二)依訴訟資料可認為原判決有違背法令之具體事實。即上
    訴人於上訴狀或理由書內應有具體指摘，並揭示該法規之條
    項或內容，若係成文法以外之法則，應揭示該法則之旨趣，
    倘為司法院之解釋或最高法院之判例，則應揭示該判解之字
    號或其內容，上訴狀或理由書如未依此項方法表明者，即難
    認為已對原判決違背法令有具體之指摘，其上訴自難認為合
    法，故如僅就原審取捨證據任加指摘，並未具體指出原判決
    違背何等法規，其上訴即難認為合法，亦有最高法院71年度
    台上字第314 號判例意旨可資參照。
二、上訴意旨略以：
(一)、伊原擬向被上訴人購買坐落桃園縣中壢市○○段673 （後分
    割為673-1） 、873 、874 、893 地號土地（下稱系爭土地
    ），但因被上訴人要求需先承租後才能購買，兩造始於民國
    95年4 月20日簽訂國有基地租賃契約（下稱系爭租賃契約）
    。因上訴人所有之房屋進出土地皆面臨被上訴人管理之畸零
    地，且被上訴人管理之畸零地前方上有軍方之土地，若不先
    買下該畸零地，就無法購買軍方之土地，故上訴人必須予以
    承購，惟被上訴人桃園分處之人員卻不顧系爭土地為「裏地
    」亦為「畸零地」而利用價值極低之事實，恣以不合理高價
    出售土地，顯為違法濫權、違背誠信原則、平等原則之行為
    ，應待上開不合理高價出售土地查處情形確定，始得請求被
    告給付租金，又國庫行為係應受基本權利之直接限制，且應
    以國家是否運用「實際上之壟斷力量或優勢經濟力量」為判
    斷標準，本件被上訴人違反濫權之勢甚明；況且本件買賣契
    約既已成立並存續中，被告應無給付租金之義務。
(二)、上訴人於97年4 月25日具狀聲請原審，傳喚被上訴人桃園分
    處與上訴人訂立系爭租約之人員，以查明本件買賣契約確係
    存在。乃原審應調查而未調查，即遽為不利上訴人之判斷，
    顯屬速斷。
三、經查，本件上訴人所執之前開上訴理由，均係對於原審法院
    所為之事實認定與證據取捨方式予以指摘，惟經核均未明確
    指出原審判決所違反之法令條項或其內容，以及依訴訟資料
    有何判決違背法令之具體事實，是以，揆諸首開規定及說明
    ，自不得謂上訴人已合法表明上訴理由，其上訴難認為合法
    ，故應予駁回。
四、末按，法院為訴訟費用之裁判時，應確定其費用額，民事訴
    訟法第436 條之32第1 項準用第436 條之19第1 項定有明文
    。經查，本件上訴人應負擔之第二審訴訟費用確定為新台幣
    1,500元 ，爰裁定如主文第二項所示。
五、依民事訴訟法第436 條之32第1 項、第2 項、第444 條第1
    項前段、第436 條之19第1 項、第95條、第78條，裁定如主
    文。
中    華    民    國    97    年    7     月    31    日
                  民事第三庭    法  官  汪智陽
                                法  官  熊祥雲
                                法  官  陳清怡
以上正本係照原本作成。
不得抗告。
中    華    民    國    97    年    8     月    1     日
                                書記官  劉璟佳


司法院資訊處製作；財團法人民間司法改革基金會備份。
